臺灣高雄地方法院刑事判決　　　　　　　96年度訴字第3335號
公　訴　人　台灣高雄地方法院檢察署檢察官
被　　　告　卯○○
上列被告因搶奪案件，經檢察官提起公訴（96年度偵字第1814 4
號、96年度偵字第19400 號、96年度偵字第19865 號、96年度偵
字第22021 號、96年度偵字第23391 號），本院判決如下：
    主  文
卯○○犯如附表所示之罪，各處如附表「主文」欄所示之刑，應
應執行有期徒刑陸年，扣案玩具鈔票陸張（號碼：JN972038XA、
FM251088VE各參張）均沒收。
    事  實
一、卯○○曾因施用毒品犯行，經本院以民國91年度訴字第177
    號判決判處有期徒刑10月確定，於94年10月27日執行完畢。
    仍不知警惕，意圖為自己不法之所有，於96年5 月上旬前不
    久之某日，在高雄市○○區○○路上某文具店，購得數量不
    詳、面額新台幣（下同）1,000 元之玩具紙鈔後，即騎乘車
    牌號碼WGE-722 號機車，於如附表所示之時間、地點，手持
    1, 000元玩具紙鈔1 張，捏握住該紙鈔正下方「紙鈔便條紙
    」或「福氣啦假鈔」字樣處，佯以大額鈔票向附表所示之被
    害人換取小額現金之方式，待附表所示被害人點算同額現金
    完畢，欲將真鈔兌換，然尚未交付卯○○之際，除附表編號
    1 所示之被害人己○○○發覺卯○○手持係屬假鈔，遂要求
    卯○○先行交付鈔票，卯○○見事跡敗漏，乃出手欲奪取己
    ○○○手上之500 元紙鈔2 張，因己○○○有所警覺，而未
    能得逞外，卯○○均趁附表所示其餘被害人不備之際，出手
    搶奪如附表所示之紙鈔，並將玩具鈔票丟在櫃檯或地上，隨
    即駕駛上開機車離去，嗣經警循線查獲附表編號12之犯行。
    卯○○於接受警察調查期間，在偵查機關未發覺其犯有如附
    表編號1 至編號6 、編號8 至編號10、編號13至編號20所示
    犯行前，主動坦承另犯上開犯行，而願接受裁判。
二、案經高雄市政府警察局三民第二分局、楠梓分局報請臺灣高
    雄地方法院檢察署檢察官偵查起訴。
    理  由
一、證據能力部分：
    本判決所引用之證據資料（詳後引證據），其中傳聞證據部
    分，縱無刑事訴訟法第159 條之1 至第159 條之4 或其他規
    定之傳聞證據例外情形，亦因被告、檢察官或同意可作為證
    據使用，或未聲明異議，依刑事訴訟法第159 條之5 第1項
    、第2 項之規定，本院審酌該證據作成之情況，認為適當，
    應得為證據。
二、訊據被告否認有何搶奪犯行，辯稱：伊係使用1,000 元玩具
    紙鈔，佯稱要兌換500 元或100 元現金，向被害人騙取現金
    ，然後自被害人之手中抽走兌換之現金，並無搶奪之行為等
    語。經查：
  (一)上開事實，業據證人即被害人己○○○於警詢中證稱：96年
    5 月間某日上午11時許，被告騎乘機車至高雄市○○區○○
    路335 號伊經營之檳榔攤，持1 張千元鈔票要換錢，伊看見
    鈔票下方白白的，好像是假鈔，要求被告先交付鈔票，被告
    不願意，並伸手要拿取伊手上之2 張500 元鈔票，但未拿到
    ，立刻駕車離去等語（詳警(一)卷第15頁第5 行至第11行、第
    16頁第2 行至第5 行）；證人即被害人子○○於警詢中證稱
    ：96年5 月底某日中午12時許，被告騎乘機車至高雄市左營
    區○○○路105 號「阿芬檳榔攤」，持1 張千元鈔票要換錢
    ，伊點算1 張500 元、5 張100 元鈔票拿在手上正要兌換時
    ，被告就搶走現金，並駕車逃逸等語（詳警(三)卷第14頁第3
    行至第7 行）；證人即被害人丁○○於警詢中證稱：96年5
    月間某日，被告騎乘機車至高雄市○○區○○路與新庄仔路
    口「阿昌檳榔攤」，持1 張千元鈔票要換錢，伊拿出10張10
    0 元鈔票時，被告就搶走鈔票，丟下1 張假鈔，並駕車逃逸
    等語（詳警(三)卷第35頁第5 行至第8 行）；證人即被害人癸
    ○○於警詢中證稱：96年6 月1 日晚間11時許，被告騎乘機
    車至「沈家檳榔攤」，持1 張千元鈔票要換錢，伊拿出10張
    100 元鈔票時，被告就搶走鈔票，丟下1 張假鈔，並駕車逃
    逸等語（詳警(三)卷第31頁第5 行至第12行）；證人即被害人
    辛○○於警詢中證稱：96年6 月5 日晚間7 時許，被告騎乘
    機車至高雄市左營區○○○路檳榔攤，持1 張千元鈔票要換
    錢，伊拿出10張100 元鈔票正要兌換時，被告就搶走鈔票，
    丟下1 張假鈔，並駕車逃逸等語（詳警(三)卷第47頁第5 行至
    第12行）；證人即被害人庚○○於警詢中證稱：96年6 月7
    日晚間11時30分許，被告騎乘機車至高雄縣鳥松鄉○○路17
    4 號「卡多利檳榔攤」，持1 張千元鈔票要換錢，伊拿出1
    張500 元、5 張100 元鈔票正要兌換時，被告就搶走鈔票，
    丟下1 張假鈔，並駕車逃逸等語（詳警(一)卷第17頁倒數第3
    行至第18頁第11行）；證人即被害人亥○○於警詢中證稱：
    96年6 月8 日上午9 時40分許，被告騎乘機車至高雄市○○
    區○○路980 號「萬力檳榔攤」，持1 張千元鈔票要換錢，
    伊拿出1 張500 元、5 張100 元鈔票正要兌換時，被告就搶
    走鈔票，丟下1 張假鈔，並駕車逃逸等語（詳警(五)卷第4 頁
    正面倒數第3 行至背面第7 行）；證人即被害人戌○○於警
    詢中證稱：96年6 月12日或13日下午4 時許，被告騎乘機車
    至高雄市玲雅區○○○路345 號「金品檳榔攤」，持1 張千
    元鈔票要換錢，伊拿出1 張500 元、5 張100 元鈔票正要兌
    換時，被告就搶走鈔票，並駕車逃逸等語（詳警(三)卷第20頁
    第2 行至第10行）；證人即被害人丑○○於警詢中證稱：96
    年6 月12日晚間9 時30分許，被告騎乘機車至高雄市三民區
    ○○○路213 號「你發運檳榔攤」，持1 張千元鈔票要換錢
    ，伊拿出10張100 元鈔票正要兌換時，被告就搶走鈔票，並
    駕車逃逸等語（詳警(三)卷第59頁第5 行至第12行）；證人即
    被害人巳○○於警詢中證稱：96年6 月13日上午8 時許，被
    告騎乘機車至高雄市玲雅區○○○路61號「你發運檳榔攤」
    ，持1 張千元鈔票要換錢，伊拿出10張100 元鈔票正要兌換
    時，被告就搶走鈔票，並駕車逃逸等語（詳警(三)卷第53頁第
    3 行至第12行）；證人即被害人寅○○於警詢中證稱：96年
    6 月13日下午1 時30分許，被告騎乘機車至「後勁莊檳榔攤
    」，持1 張千元鈔票要換錢，伊拿出1 張500 元、5 張100
    元鈔票正要兌換時，被告就搶走鈔票，並駕車逃逸等語（詳
    警(四)卷第3 頁倒數第3 行至第4 頁第6 行）；證人即被害人
    酉○○於警詢中證稱：96年6 月14日上午9 時許，被告騎乘
    機車至高雄市○○區○○路774 號「大目檳榔攤」，持1 張
    千元鈔票要換錢，伊拿出鈔票正要兌換時，被告就搶走鈔票
    ，並駕車逃逸等語（詳警(二)卷第6 頁第2 行至第7 行）；證
    人即被害人甲○○於警詢中證稱：96年6 月14日下午2 時許
    ，被告騎乘機車至高雄市○○區○○街639 號「超群檳榔攤
    」，持1 張千元鈔票要換錢，伊拿出1 張500 元、5 張100
    元鈔票於手上時時，被告就搶走鈔票，丟下1 張假鈔，並駕
    車逃逸等語（詳警(三)卷第24頁背面第1 行至第9 行）；證人
    即被害人辰○○○警詢中證稱：96年6 月15凌晨0 時許，被
    告騎乘機車至「金品檳榔攤」，持1 張千元鈔票要換錢，伊
    拿出鈔票後，被告就搶走鈔票，丟下1 張假鈔，並駕車逃逸
    等語（詳警(三)卷第28頁第7 行至第12行）；證人即被害人丙
    ○○於警詢中證稱：96年6 月16日上午10時許，被告騎乘機
    車至「玉蘭檳榔攤」，持1 張千元鈔票要換錢，伊拿出10張
    100 元鈔票正在數錢時，被告就搶走鈔票，丟下1 張假鈔，
    並駕車逃逸等語（詳警(三)卷第41頁第7 行至第12行）；證人
    即被害人壬○○於警詢中證稱：96年6 月16日下午6 時許，
    被告騎乘機車至「洪家檳榔攤」，持1 張千元鈔票要換錢，
    伊拿出10張100 元鈔票數錢時，被告就搶走鈔票，並駕車逃
    逸等語（詳警(一)卷第12頁第1 行至第11行）；證人即被害人
    未○○於警詢中證稱：96年6 月19日上午10時分許，被告騎
    乘機車至「全盛檳榔攤」，持1 張千元鈔票要換錢，伊拿出
    10張100 元鈔票正要兌換時，被告就搶走鈔票，並駕車逃逸
    等語（詳警(三)卷第44頁第7 行至第12行）；證人即被害人戊
    ○○於警詢中證稱：96年6 月21日左右上午10時許，被告騎
    乘機車至「振芳檳榔攤」，持1 張千元鈔票要換錢，伊拿出
    1 張200 元、8 張100 元鈔票時，被告就搶走鈔票，，並駕
    車逃逸等語（詳警(三)卷第17頁第1 行至第7 行）；證人即被
    害人申○○於警詢中證稱：96年6 月20日上午11時許，被告
    騎乘機車至高雄市○○區○○街190 號「白灰王檳榔攤」，
    持1 張千元鈔票要換錢，伊拿出1 張500 元、5 張10 0元鈔
    票正要兌換時，被告就搶走鈔票，並駕車逃逸等語（詳警(四)
    卷第7 頁倒數第4 行至第8 頁第4 行）；證人即被害人午○
    ○於警詢中證稱：96年6 月24日晚間10時55分許，被告騎乘
    機車至「藍天鵝飲品專賣店」，持1 張千元鈔票要換錢，伊
    拿出1 張500 元、5 張100 元鈔票正要兌換時，被告就搶走
    鈔票，丟下1 張假鈔，並駕車逃逸等語綦詳（詳警(一)卷第21
    頁第1 行至第13行）。此外，並有扣押筆錄、扣押物品目錄
    表、扣押物品收據、查證照片、指認照片、錄影監視器翻拍
    照片（見警(一)卷第29頁至第54頁、警(二)卷第8 頁至第14 頁
    、警(三)卷第23頁、第26頁、第38頁、第50條、第51頁、第56
    頁、第57頁、第62頁至第80頁、第82頁、第84頁、第86頁、
    第88頁、第89頁、第91頁、警(四)卷第6 頁、第9 頁至第13頁
    、警(五)卷第16頁至第19頁），及玩具鈔票6 張扣案可證。
  (二)被告雖以前開情詞置辯，惟按刑法第325 條第1 項所稱之「
    搶奪」，係指乘人不備或不及抗拒而公然攫取他人支配範圍
    以內之物，移轉於自己實力支配下之行為而言。搶奪行為雖
    係施用不法腕力，自財物所持人支配範圍內移轉於自己之所
    持，然並不以直接對被害人之身體施加不法腕力，或與被害
    人互相拉扯為必要。茍其出手攫奪財物之情形已達共見共聞
    或不畏見聞之狀況，而不掩形聲，急遽攫取者，仍不失為搶
    奪（最高法院91年度台上字第6753號判決參照）。申言之，
    在被害人知悉，且財物在被害人眼見所及並隨時得予掌握之
    實力支配下，仍乘被害人不備之情形，公然搶取被害人財物
    者，即屬搶奪。本件被告卯○○趁證人子○○等19人（不包
    括證人己○○○）點數欲兌換之現鈔；或正欲兌換而不及防
    備之際，於子○○等人之面前，對於子○○等人尚管領欲兌
    換之現金，在該現金尚未脫離其持有之狀態下，搶取並持上
    揭現金逃離現場，自已符合搶奪之要件。另被告以玩具鈔票
    欲向證人己○○○兌換小額現金時，為己○○○發覺，被告
    出手欲奪取己○○○手上之50 0元紙鈔2 張而未能得逞之事
    實，亦經認定如前，足見被告已著手搶奪行為而未遂。被告
    既已坦認在證人子○○等19人尚未交付現鈔前，即先行出手
    抽取子○○等19人手中之鈔票，則其抽取被害人持有現鈔之
    行為，顯係施用不法腕力，且係乘人不備或不及抗拒而公然
    攫取他人支配範圍以內之物甚明。被告辯稱：其行為係構成
    詐欺取財等語，應屬對法律構成要件之誤認，不足採信。從
    而，本件事證明確，被告犯行均堪以認定，應依法論科。
三、核被告就附表編號2 至編號20所為，均係犯刑法第325 條第
    1 項之搶奪罪；就附表編號1 所為，則係犯同法第325 條第
    3 項、第1 項之搶奪未遂罪。被告就附表編號1 所示犯行，
    已著手於搶奪行為而未得手，為未遂犯，應依刑法第25條第
    2 項規定，減輕其刑。被告所犯上開各罪，犯意各別、時地
    互殊，應分論併罰。又被告於如附表編號1 至編號6 、編號
    8 至編號10、編號13至編號20所示犯行，未經偵查機關發覺
    前，主動向高雄市警察局三民第二分局、楠梓分局承辦警員
    坦承亦有如附表編號編號1 至編號6 、編號8 至編號10、編
    號13至編號20所示之犯行，而願接受裁判之事實，業據證人
    即警員潘德明、林志強於本院審理時證述在卷（詳本院卷第
    102 頁第1 行至第103 頁第9 行、第109 頁第3 行至第5 行
    ），堪認符合自首要件【按證人潘明德於本院審理時固證稱
    ：附表編號14、編號15之被害人曾提供假鈔，發現該假鈔與
    被告先前為鼎金派出所查獲案件（即附表編號12）所使用之
    假鈔相同，故合理懷疑上開案件係被告所為等語（詳本院卷
    第10 3頁第10行至第15行）。然附表編號12被害人酉○○提
    供之假鈔正下方係記載「福氣啦假鈔」，附表編號14被害人
    辰○○○提供之假鈔正下方係記載「鈔票便條紙」，二者記
    載之字樣明顯不同。另證人潘明德於本院審理時證稱：當時
    只是懷疑，尚未不確定附表編號13、編號14之案件係被告所
    犯等語，是在被害人均無報案，且警員訪查時，被害人亦無
    法確認係何人犯案，在無其他類如監視畫面可資佐證之情形
    下，尚難依證人潘明德首開證詞，遽認已有確切之根據得為
    合理之可疑，認被告有附表編號14、編號15之犯行，參諸最
    高法院72年度台上字第641 號判例意旨，自難得謂已發覺嫌
    疑，附此敘明】。爰就如附表編號編號1 至編號6 、編號8
    至編號10、編號13至編號20所示之犯行，均依刑法第62條前
    段之規定，減輕其刑，其中附表編號1 之犯行，並遞減之。
    另附表編號12犯行部分，警方係根據被害人酉○○提供嫌犯
    所騎機車之車牌號碼，查知車主係被告之親人後，查訪該車
    主，車主表示機車係由被告使用，警方並請車主聯絡被告出
    面，而在高雄市○○路、成功路口查獲被告，被告始坦承犯
    行之事實，業據證人即承辦警員黃鋅讚於本院審理中證述明
    確（詳本院卷第104 頁倒數第17行至第105 頁第2 行）。核
    與證人酉○○於警詢時證稱：96年6 月17日晚間9 時許，在
    高雄市○○區○○路、鼎貴路口看見行搶之歹徒，隨即記下
    車號提供予警方循線查獲等語相符（詳警(二)卷第6 頁倒數第
    8 行至第5 行）。是於被告承認附表編號12之犯行前，警方
    業依被害人酉○○提供之車號，查明並連絡車主後，確認該
    機車平日係由被告使用，足認警方於被告承認犯行前，已有
    確切之根據得為合理之可疑，認編號12之犯行係被告所為，
    被告此部分之犯行，尚難認符合自首之要件，附此敘明。又
    被告曾因施用毒品犯行，經本院以91年度訴字第177 號判決
    判處有期徒刑10月確定，於94年10月27日執行完畢之事實，
    此有台灣高等法院被告前案紀錄表可佐，是其5 年以內故意
    再犯本件有期徒刑以上之罪，均為累犯，各應依刑法第47
    條第1 項規定加重其刑，並就附表編號編號2 至編號6 、編
    號8 至編號10、編號13至編號20所示之犯行，先加而後減之
    ；就附表編號1 之犯行，先加而後遞減之。審酌被告正值青
    年，不思循正當途徑取得財物，恣意搶奪他人財物，殊不足
    取；惟考其犯後坦認確有出手抽取被害人手中之現金，僅係
    因誤解法律，而爭執其罪名，態度尚佳，主動供出附表編號
    編號1 至編號6 、編號8 至編號10、編號13至編號20所示之
    犯行，及其本件不法所得物品之價值，犯罪之動機、方法等
    一切情狀，各量處如附表所示之刑，並定其應執行刑。扣案
    之玩具鈔票6 張，均為被告所有，分別供附表編號3 、編號
    7 、編號12、編號14、編號16、編號20所示犯行所用之物，
    爰分別於上開犯行主文項下，宣告沒收之。至其餘犯行所使
    用之玩具鈔票，均未扣案，為免執行之困難，爰均不諭知沒
    收。
據上論斷，應依刑事訴訟法第299 條第1 項前段，刑法第325 條
第1 項、第3 項、第47條第1 項、第62條前段、第25條第2 項、
第38條第1 項第2 款、第51條第5 款，判決如主文。
本案經檢察官乙○○到庭執行職務。
中　　華　　民　　國　　96　　年　　11　　月　　30　　日
                  刑事第十五庭  審判長法　官  方百正
                                      法  官  王碧瑩
                                      法  官  方錦源
以上正本證明與原本無異。
如不服本判決，應於收受送達後10日內向本院提出上訴書狀。
中　　華　　民　　國　　96　　年　  11　　月　　30　　日
 　　　　　　　　　　　　             書記官  鄧思辰
附表：
┌──┬────┬──────┬───┬─────┬──────────────┐
│編號│ 時  間 │ 地      點 │被害人│搶得之財物│    主               文     │
├──┼────┼──────┼───┼─────┼──────────────┤
│1（ │96年5月 │高雄市三民區│邱周碧│未遂      │卯○○犯搶奪罪，未遂，累犯，│
│即起│間（起訴│義華路335號 │雲    │          │處有期徒刑肆月。            │
│訴狀│書誤載為│「吉祥檳榔」│      │          │                            │
│附表│5 月上旬│            │      │          │                            │
│編號│）某日11│            │      │          │                            │
│2） │時許    │            │      │          │                            │
├──┼────┼──────┼───┼─────┼──────────────┤
│2（ │96年5 月│高雄市左營區│子○○│500元紙鈔 │卯○○犯搶奪罪，累犯，處有期│
│即起│下旬某日│左營大路105 │      │1張、100元│徒刑陸月。                  │
│訴狀│12 時許 │號「阿芬檳榔│      │紙鈔5張   │                            │
│附表│        │」          │      │          │                            │
│編號│        │            │      │          │                            │
│6） │        │            │      │          │                            │
├──┼────┼──────┼───┼─────┼──────────────┤
│3（ │96年5月 │高雄市左營區│丁○○│100元紙鈔 │卯○○犯搶奪罪，累犯，處有期│
│即起│某日    │華夏路與新庄│      │10張      │徒刑陸月，扣案玩具鈔票壹張（│
│訴狀│        │仔路口「阿昌│      │          │號碼：JN972038XA，附於警(三)卷│
│附表│        │檳榔」      │      │          │第89頁）沒收。              │
│編號│        │            │      │          │                            │
│12）│        │            │      │          │                            │
├──┼────┼──────┼───┼─────┼──────────────┤
│4（ │96年6月1│高雄市三民區│癸○○│100元紙鈔 │卯○○犯搶奪罪，累犯，處有期│
│即起│日晚間11│本館路453號 │      │10張      │徒刑陸月。                  │
│訴狀│時許    │「沈家專業檳│      │          │                            │
│附表│        │榔城」      │      │          │                            │
│編號│        │            │      │          │                            │
│11）│        │            │      │          │                            │
├──┼────┼──────┼───┼─────┼──────────────┤
│5   │96年6月5│高雄市左營區│辛○○│100元紙鈔 │卯○○犯搶奪罪，累犯，處有期│
│即起│日晚間7 │左營大路318 │      │10張      │徒刑陸月。                  │
│訴狀│時許    │號「梅山檳榔│      │          │                            │
│附表│        │」          │      │          │                            │
│編號│        │            │      │          │                            │
│15）│        │            │      │          │                            │
├──┼────┼──────┼───┼─────┼──────────────┤
│6   │96年6月7│高雄縣鳥松鄉│庚○○│500元紙鈔 │卯○○犯搶奪罪，累犯，處有期│
│即起│日晚間11│本館路174號 │      │1張、100元│徒刑陸月。                  │
│訴狀│時30分許│「卡多利檳榔│      │紙鈔5張   │                            │
│附表│        │」          │      │          │                            │
│編號│        │            │      │          │                            │
│3） │        │            │      │          │                            │
├──┼────┼──────┼───┼─────┼──────────────┤
│7（ │96年6月8│高雄市楠梓區│亥○○│500元紙鈔 │卯○○犯搶奪罪，累犯，處有期│
│即起│日上午9 │後昌路980號 │      │1張、100元│徒刑柒月，扣案玩具鈔票壹張（│
│訴狀│時40許  │「萬力檳榔」│      │紙鈔5張   │號碼：FM251088VE）沒收。    │
│附表│        │            │      │          │                            │
│編號│        │            │      │          │                            │
│20）│        │            │      │          │                            │
├──┼────┼──────┼───┼─────┼──────────────┤
│8（ │96年6月1│高雄市苓雅區│戌○○│500元紙鈔 │卯○○犯搶奪罪，累犯，處有期│
│即起│2 或13日│興中一路345 │      │1張、100元│徒刑陸月。                  │
│訴狀│下午4 時│號「金品檳榔│      │紙鈔5張   │                            │
│附表│許      │興中店」    │      │          │                            │
│編號│        │            │      │          │                            │
│8） │        │            │      │          │                            │
├──┼────┼──────┼───┼─────┼──────────────┤
│9（ │96年6月1│高雄市三民區│丑○○│100元紙鈔 │卯○○犯搶奪罪，累犯，處有期│
│即起│2日晚間 │十全二路213 │      │10張      │徒刑陸月。                  │
│訴狀│9 時30分│號「你發運檳│      │          │                            │
│附表│許      │榔十全店」  │      │          │                            │
│編號│        │            │      │          │                            │
│17）│        │            │      │          │                            │
├──┼────┼──────┼───┼─────┼──────────────┤
│10（│96年6月1│高雄市三民區│巳○○│100元紙鈔 │卯○○犯搶奪罪，累犯，處有期│
│即起│3日上午8│十全二路213 │      │10張      │徒刑陸月。                  │
│訴狀│時許    │號「你發運檳│      │          │                            │
│附表│        │榔十全店」  │      │          │                            │
│編號│        │            │      │          │                            │
│16）│        │            │      │          │                            │
├──┼────┼──────┼───┼─────┼──────────────┤
│11（│96年6月1│高雄市左營區│寅○○│500元紙鈔 │卯○○犯搶奪罪，累犯，處有期│
│即起│3日下午1│博愛二路420 │      │1張、100元│徒刑柒月。                  │
│訴狀│時10分許│號「後勁莊檳│      │紙鈔5張   │                            │
│附表│        │榔」        │      │          │                            │
│編號│        │            │      │          │                            │
│18）│        │            │      │          │                            │
├──┼────┼──────┼───┼─────┼──────────────┤
│12（│96年6月1│高雄市三民區│酉○○│紙鈔合計  │卯○○犯搶奪罪，累犯，處有期│
│即起│4日上午 │鼎中路774號 │      │1,000元   │徒刑柒月，扣案玩具鈔票壹張（│
│訴狀│9時許   │「大目檳榔」│      │          │號碼：JN972038XA，附於警(二)卷│
│附表│        │            │      │          │第13頁）沒收。              │
│編號│        │            │      │          │                            │
│12）│        │            │      │          │                            │
├──┼────┼──────┼───┼─────┼──────────────┤
│13（│96年6月 │高雄市三民區│甲○○│500元紙鈔 │卯○○犯搶奪罪，累犯，處有期│
│即起│14日下午│鼎山街639號 │      │1張、100元│徒刑陸月。                  │
│訴狀│2時許   │「超群檳榔」│      │紙鈔5張   │                            │
│附表│        │            │      │          │                            │
│編號│        │            │      │          │                            │
│9） │        │            │      │          │                            │
├──┼────┼──────┼───┼─────┼──────────────┤
│14（│96年6月 │高雄市三民區│葉林採│100元紙鈔 │卯○○犯搶奪罪，累犯，處有期│
│即起│15日凌晨│陽明路41號「│麗    │10張      │徒刑陸月，扣案玩具鈔票壹張（│
│訴狀│0時許   │金品檳榔」  │      │          │號碼：FM251088VE，附於警(三)卷│
│附表│        │            │      │          │第80頁）沒收。              │
│編號│        │            │      │          │                            │
│10）│        │            │      │          │                            │
├──┼────┼──────┼───┼─────┼──────────────┤
│15（│96年6月 │高雄市三民區│丙○○│100元紙鈔 │卯○○犯搶奪罪，累犯，處有期│
│即起│16日上午│義華路83號「│      │10張      │徒刑陸月。                  │
│訴狀│10時許  │玉蘭檳榔」  │      │          │                            │
│附表│        │            │      │          │                            │
│編號│        │            │      │          │                            │
│13）│        │            │      │          │                            │
├──┼────┼──────┼───┼─────┼──────────────┤
│16（│96年6月 │高雄市三民區│壬○○│100元紙鈔 │卯○○犯搶奪罪，累犯，處有期│
│即起│16日下午│大昌一路16號│      │10張      │徒刑陸月，扣案玩具鈔票壹張（│
│訴狀│6時許   │「洪家檳榔」│      │          │號碼：FM251088VE，附於警(一)卷│
│附表│        │            │      │          │第32頁）沒收。              │
│編號│        │            │      │          │                            │
│1） │        │            │      │          │                            │
├──┼────┼──────┼───┼─────┼──────────────┤
│17（│96年6月 │高雄市三民區│未○○│100元紙鈔 │卯○○犯搶奪罪，累犯，處有期│
│即起│19日上午│建興路269號 │      │10張      │徒刑陸月。                  │
│訴狀│10時許  │「全盛檳榔」│      │          │                            │
│附表│        │            │      │          │                            │
│編號│        │            │      │          │                            │
│14）│        │            │      │          │                            │
├──┼────┼──────┼───┼─────┼──────────────┤
│18（│96年6 月│高雄市三民區│戊○○│200元紙鈔1│卯○○犯搶奪罪，累犯，處有期│
│即起│中旬某日│自立一路365 │      │張、100 元│徒刑陸月。                  │
│訴狀│上午10時│號「振芳檳榔│      │紙鈔8 張  │                            │
│附表│許      │」          │      │          │                            │
│編號│        │            │      │          │                            │
│7） │        │            │      │          │                            │
├──┼────┼──────┼───┼─────┼──────────────┤
│19（│96年6月2│高雄市楠梓區│申○○│500元紙鈔 │卯○○犯搶奪罪，累犯，處有期│
│即起│0日上午1│右昌街190號 │      │1張、100元│徒刑陸月。                  │
│訴狀│1時許   │「白灰王檳榔│      │紙鈔5張   │                            │
│附表│        │」          │      │          │                            │
│編號│        │            │      │          │                            │
│19）│        │            │      │          │                            │
├──┼────┼──────┼───┼─────┼──────────────┤
│20（│96年6月 │高雄市三民區│午○○│500元紙鈔 │卯○○犯搶奪罪，累犯，處有期│
│即起│24日晚間│鼎山街636 號│      │1張、100元│徒刑陸月，扣案玩具鈔票壹張（│
│訴狀│10時55分│「藍天鵝飲品│      │紙鈔5張   │號碼：JN972038XA，附於警(一)卷│
│附表│許      │專賣店」    │      │          │第38頁）沒收。              │
│編號│        │            │      │          │                            │
│4） │        │            │      │          │                            │
└──┴────┴──────┴───┴─────┴──────────────┘
附錄法條：
中華民國刑法第325條
意圖為自己或第三人不法之所有，而搶奪他人之動產者，處6 月
以上、5 年以下有期徒刑。
因而致人於死者，處無期徒刑或7 年以上有期徒刑。致重傷者，
處3 年以上、10年以下有期徒刑。
第1 項之未遂犯罰之。
